【裁判字號】    98,訴,1492
【裁判日期】    981120
【裁判案由】    違反槍砲彈藥刀械管制條例
【裁判全文】
臺灣臺北地方法院刑事判決              98年度訴字第1492號
公  訴  人  臺灣臺北地方法院檢察署檢察官
被      告  甲○○
                    （現於臺灣臺北監獄執行中）
指定辯護人  本院公設辯護人  乙○○
上列被告因違反槍砲彈藥刀械管制條例案件，經檢察官提起公訴
（98年度偵字第16012號），本院判決如下：
    主  文
甲○○未經許可，寄藏其他可發射子彈具有殺傷力之改造手槍，
處有期徒刑參年貳月，併科罰金新臺幣拾萬元，罰金如易服勞役
，以新臺幣壹仟元折算壹日。扣案其他可發射子彈具有殺傷力之
改造手槍壹把（含彈匣壹個）沒收。
    事  實
一、甲○○前曾於民國97年間因違反槍砲彈藥刀械管制條例案件
    ，經本院判處有期徒刑3年2月，併科罰金新臺幣10萬元確定
    ，現在臺灣臺北監獄執行中，詎仍不知悔改，其明知可發射
    子彈具有殺傷力之改造槍枝，係槍砲彈藥刀械管制條例所定
    之管制物品，非經主管機關許可，不得無故寄藏持有，竟於
    民國93年間某日，受真實姓名年籍不詳自稱「張峰源」之友
    人之託，代為保管具殺傷力之仿WALTHER廠PPK/S型半自動手
    槍製造之改造手槍1把（槍枝管制編號：000000000號，含彈
    匣1個），並將之藏放於基隆市○○路○段26號4樓租屋處而
    非法持有之。嗣甲○○於98年5月21日攜帶上開手槍搭乘黃
    彥傑所駕駛搭載江承翰之3923-VN號自用小客車，行經基隆
    市○○區○○街26巷66號東興廟前暫停之際，為警發現形跡
    可疑攔查搜索，在該車駕駛座旁座位置物箱內扣得上開手槍
    及不具殺傷力之子彈3顆，始查悉上情。
二、案經基隆市警察局第三分局報請臺灣基隆地方法院檢察署呈
    請臺灣高等法院檢察署令轉臺灣臺北地方法院檢察署檢察官
    偵查起訴。
    理  由
一、按被告以外之人於審判外之言詞或書面陳述，除法律有規定
    者外，不得作為證據，刑事訴訟法第159條第1項定有明文；
    復按被告以外之人於審判外之陳述，雖不符前4條之規定，
    而經當事人於審判程序同意作為證據，法院審酌該言詞陳述
    或書面陳述作成時之情況，認為適當者，亦得為證據；當事
    人、代理人或辯護人於法院調查證據時，知有第159條第1項
    不得為證據之情形，而未於言詞辯論終結前聲明異議者，視
    為有前項之同意；同法第159條之5規定甚明。本案據以認定
    被告甲○○犯罪事實之證據，部分屬於傳聞證據，惟因被告
    及公訴人、辯護人於本院言詞辯論終結前，均未對於證據能
    力聲明異議，依刑事訴訟法第159條之5第1、2項規定，視為
    同意上開證據具備證據能力；本院審酌該等傳聞證據作成之
    情況，亦無違法或不當情事，因而認為適當，故該等傳聞證
    據均具備證據能力而得作為證據；至其餘資以認定本案犯罪
    事實之非供述證據（詳後述），亦查無違反法定程序取得之
    情形，依同法第158條之4反面規定，應具證據能力，合先敘
    明。
二、上開犯罪事實，業據被告甲○○於警詢、偵查、本院準備程
    序及審理時坦承不諱，復據證人黃彥傑、江承翰於警詢、偵
    查時證述上開查獲之槍枝係被告所持有無誤，並有基隆市警
    察局第三分局搜索扣押筆錄暨附件扣押物品目錄表、採證照
    片13幀、基隆市警察局槍枝初步檢視報告表在卷可稽。又扣
    案手槍1把（槍枝管制編號：000000000號）經送鑑結果，認
    係改造手槍，由仿WALTHER廠PPK/S型半自動手槍製造之槍枝
    ，換裝土造金屬槍管而成，雖欠缺保險鈕、惟不影響槍枝之
    擊發功能，可供擊發適用子彈使用，具殺傷力，復有內政部
    警政署刑事警察局98年5月27日刑鑑字第0980070455號鑑驗
    書在卷可資佐證，是被告自白核與事實相符，應堪採信，本
    件事證明確，被告犯行洵堪認定，應予依法論科。
三、核被告甲○○所為，係違反槍砲彈藥刀械管制條例第8 條第
    4項之未經許可寄藏可發射子彈具有傷殺力之改造槍枝罪（
    起訴書誤載為槍砲彈藥刀械管制條例第7條第4項未經許可非
    法持有手槍罪，惟經檢察官更正在卷可按）。爰審酌被告係
    國中畢業之學歷，其漠視法令禁制，任意受託寄藏持有可發
    射子彈具有殺傷力之改造槍枝，危害治安、破壞社會秩序至
    鉅，兼衡其犯罪之動機、目的、手段，及犯罪後坦承之態度
    等一切情狀，量處如主文所示之刑，並就罰金刑部分諭知易
    服勞役之折算標準，以資懲儆。被告所持有之改造槍枝1把
    ，為槍砲彈藥刀械管制條例所定之違禁物，應依刑法第38條
    第1項第1款規定宣告沒收；至另扣案之子彈3顆經鑑定非制
    式子彈，無法擊發，不具殺傷力，爰不另宣告沒收。又被告
    雖供承其此次所受託寄藏之改造手槍與前案即本院97年度訴
    字第886號殺人未遂案件所認定持有之改造手槍係同時於93
    年間受綽號「阿源」者寄藏而持有，但被告於該案所供承持
    有之槍枝只有一把，且該案係認定被告自不詳管道取得改造
    手槍後無故持有之，與
    本件被告係受其友人張峰源之寄藏而持有之犯罪行為態樣亦
    有不同，有本院97年度訴字第886號刑事判決乙份在卷可憑
    ，故尚難認
    本件被告之犯罪行為為前案判決之既判力所及，併此敘明。
據上論斷，應依刑事訴訟法第299條第1項前段，槍砲彈藥刀械管
制條例第8條第4項，刑法第11條前段、第42條第3項、第38條第1
項第1款，判決如主文。
本案經檢察官文家倩到庭執行職務。
中    華    民    國    98    年    11    月    20    日
                  刑事第十五庭審判長法  官  廖紋妤
                                    法  官  邱蓮華
                                    法  官  黃桂興
上正本證明與原本無異。
如不服本判決應於收受送達後10日內向本院提出上訴書狀，並應
敘述具體理由；其未敘述上訴理由者，應於上訴期間屆滿後20日
內向本院補提理由書（均須按他造當事人之人數附繕本）「切勿
逕送上級法院」。
                                  書記官  陳品潔
中    華    民    國    98    年    11    月    20    日
附錄本案論罪科刑法條全文
槍砲彈藥刀械管制條例第8 條第4 項
未經許可，持有、寄藏或意圖販賣而陳列第1項所列槍枝者，處3
年以上10年以下有期徒刑，併科新臺幣700萬元以下罰金。


司法院資訊處製作；財團法人民間司法改革基金會備份。
